【裁判字號】    99,審易,760
【裁判日期】    991231
【裁判案由】    竊盜
【裁判全文】
臺灣新竹地方法院刑事判決             99年度審易字第760號
公  訴  人  臺灣新竹地方法院檢察署檢察官
被      告  羅興隆
            嚴和欽
上列被告等因竊盜案件，經檢察官提起公訴（99年度偵字第1770
號），本院依簡式審判程序判決如下：
    主  文
羅興隆共同犯竊盜罪，累犯，處有期徒刑陸月，如易科罰金，以
新臺幣壹仟元折算壹日。
嚴和欽共同犯竊盜罪，處有期徒刑伍月，如易科罰金，以新臺幣
壹仟元折算壹日。
    事  實
一、羅興隆前曾於民國95年間因違反毒品危害防制條例案件，
    經本院於95年8 月10 日以95年度易字第96號判處有期徒刑8
    月，於95年9 月4 日確定，又經本院於96年7 月16日以96年
    度聲減字第354 號裁定減為有期徒刑4 月確定；又於96年
    2 月間因竊盜案件，經臺灣屏東地方法院於96年4 月27日以
    96年度易字第192 號判處有期徒刑1 年6 月，於96年5 月28
    日確定，又經臺灣屏東地院於96年8 月24日以96年度聲減字
    第1769號裁定減為有期徒刑9 月確定；又於96年5 月間因
    違反毒品危害防制條例案件，經臺灣屏東地院於96年7 月17
    日以96年度易字第455 號判處有期徒刑2 年，減為有期徒刑
    1 年，又經臺灣高等法院高雄分院於96年9 月20日以96年度
    上易字第813 號撤銷原判決，改判有期徒刑10月，減為有期
    徒刑5 月，於96年9 月20日確定。嗣上揭、案件，經臺
    灣高等法院高雄分院於96年12月27日以96年度聲字第1367號
    裁定應執行有期徒刑1 年1 月，於96年12月27日確定。嗣上
    揭案件接續執行，於97年8 月3 日縮刑期滿執行完畢。
二、詎羅興隆仍不知悔改，與嚴和欽基於為自己不法所有之共同
    犯意聯絡及行為分擔，於98年12月24日凌晨3 時9 分許，由
    羅興隆駕駛范玉蘭所有車牌號碼1782－KV號自小客車，嚴和
    欽駕駛嚴和熙所有車牌號碼3752－TW號自小貨車，共同前往
    新竹縣竹北市○○路305 巷10弄之地下停車場內，以徒手之
    方式，合力將簡明仁所有之引擎號碼為3AL —042723、廠牌
    為本田、排氣量750CC 之藍色重型機車1 輛，搬運至嚴和欽
    駕駛之上開自小貨車內而竊取之，得手後即行離去。嗣簡明
    仁發覺機車失竊而報警處理，經警調閱該地下停車場出入口
    之監視器錄影畫面，通知嚴和欽於99年1 月5 日到案說明，
    因而為警循線查悉上情。
三、案經新竹縣政府警察局竹北分局報告臺灣新竹地方法院檢察
    署檢察官偵查起訴。
    理  由
一、本件被告羅興隆及嚴和欽所犯刑法第320 條第1 項之普通竊
    盜罪非死刑、無期徒刑、最輕本刑為三年以上有期徒刑之罪
    ，被告於本院準備程序進行中，就被訴事實為有罪之陳述，
    經本院認合於刑事訴訟法第273 條之1 第1 項之規定，裁定
    進行簡式審判程序，合先敘明。
二、訊據被告羅興隆及嚴和欽對於上揭事實均坦承不諱，並經被
    害人簡明仁於警詢時指述明確，且有指認資料2 份、監視器
    錄影畫面翻拍照片4 幀、查獲現場照片6 幀及贓物認領保管
    單1 份等附卷足憑，足見被告等所為前開自白確與事實相符
    而堪採信。本案事證明確，被告等所為前述犯行均堪以認定
    ，應均予依法論科。
三、核被告羅興隆及嚴和欽所為，均係犯刑法第320 條第1 項之
    普通竊盜罪。被告二人就上揭犯行，有犯意聯絡及行為分擔
    ，均為共同正犯。另被告羅興隆前曾於95年間因違反毒品
    危害防制條例案件，經本院於95年8 月10日以95年度易字第
    96 號 判處有期徒刑8 月，於95年9 月4 日確定，又經本院
    於96 年7月16日以96年度聲減字第354 號裁定減為有期徒刑
    4 月確定；又於96年2 月間因竊盜案件，經臺灣屏東地方
    法院於96年4 月27日以96年度易字第192 號判處有期徒刑1
    年6 月，於96年5 月28日確定，又經臺灣屏東地院於96年8
    月24 日 以96年度聲減字第1769號裁定減為有期徒刑9 月確
    定；又於96年5 月間因違反毒品危害防制條例案件，經臺
    灣屏東地院於96年7 月17日以96年度易字第455 號判處有期
    徒刑2 年，減為有期徒刑1 年，又經臺灣高等法院高雄分院
    於96年9 月20日以96年度上易字第813 號撤銷原判決，改判
    有期徒刑10月，減為有期徒刑5 月，於96年9 月20日確定。
    嗣上揭、案件，經臺灣高等法院高雄分院於96年12月27
    日以96 年 度聲字第1367號裁定應執行有期徒刑1 年1 月，
    於96年12月27日確定。嗣上揭案件接續執行，於97年8 月3
    日縮刑期滿執行完畢等情，有臺灣新竹地方法院檢察署刑案
    資料查註紀錄表及臺灣高等法院被告全國前案紀錄表各1 份
    在卷足參，其於五年以內故意再犯本件有期徒刑以上之罪，
    為累犯，應依刑法第47條第1 項之規定加重其刑。爰審酌被
    告2 人均正值壯年，猶不思勤奮努力，對財物之取得卻不謀
    以己力而獲取之，顯不尊重他人之財產權益，暨其等之犯罪
    動機及目的，手段尚屬平和，竊取之財物業已發還予被害人
    及其等犯後均坦承犯行等一切情狀，分別量處如主文所示之
    刑，並均諭知易科罰金之折算標準，以資懲儆。
據上論斷，應依刑事訴訟法第273 條之1 第1 項、 第299 條第1
項前段，刑法第28條、第320 條第1 項、第41條第1 項前段、第
47條第1 項，刑法施行法第1 條之1 第1 項、第2 項前段，判決
如主文。
本案經檢察官邱志平到庭執行職務。
中    華    民    國    99    年    12    月    31    日
                  刑事第九庭    法  官  楊惠芬
以上正本證明與原本無異。
如不服本判決應於收受本判決後10日內向本院提出上訴書狀，上
訴書狀應敘述具體理由。上訴書狀未敘述上訴理由者，應於上訴
期間屆滿後20日內補提理由書狀於本院( 均須按他造當事人之人
數附繕本 )「切勿逕送上級法院」。
中    華    民    國    99    年    12    月    31    日
                                書記官  劉雅文
附錄本案論罪科刑所適用法條全文：
刑法第320 條第1 項：
意圖為自己或第三人不法之所有，而竊取他人之動產者，為竊盜
罪，處五年以下有期徒刑、拘役或五百元以下罰金。

司法院資訊處製作；財團法人民間司法改革基金會備份。
